臺灣高等法院刑事裁定
109年度抗字第1966號
抗  告  人  
即  被  告  王彥  



指定辯護人  許世賢律師
上列抗告人因不服羈押案件，不服臺灣士林地方法院中華民國10
9年11月1日裁定（109年度訴字第324號），提起抗告，本院裁定
如下：
    主  文
抗告駁回。                                              
    理  由
一、原裁定意旨略以：抗告人即被告（下稱被告）王彥涉犯刑法
    第328條第1項強盜罪，犯罪嫌疑重大，且為最輕本刑5年以
    上有期徒刑之罪，且經通緝到案，復不能提供新臺幣5萬元
    供擔保到庭，因認有逃亡之虞，非予羈押顯難進行審判，有
    羈押之必要，原依刑事訴訟法第101條第1項第1款、第3款規
    定，應予羈押等語。
二、抗告意旨略以：本案被告出監後即搬去與家人同住，未住在
    戶籍地，因為沒有收到原審法院的開庭通知，才未到庭，直
    到母親告知才知道被通緝，並無逃亡之意思，請求撤銷原裁
    定等語。
三、按羈押之目的，在於確保刑事偵查、審判程序之完成及刑事
    執行之保全。被告究竟有無刑事訴訟法第101條、第101條之
    1所規定之羈押要件，應否羈押，以及羈押後其羈押原因是
    否仍然存在，有無繼續羈押之必要，事實審法院本得斟酌訴
    訟進行程度及其他一切情形而為認定，故受羈押之被告除確
    有刑事訴訟法第114條所列情形之一者外，其應否羈押或延
    長羈押，事實審法院自有認定裁量之權，苟無濫用其權限之
    情形，即不得任意指為違法（最高法院106年度台抗字第578
    號裁定意旨參照）。又對於被告羈押與否之審查，其目的既
    僅在判斷有無實施羈押強制處分之必要，並非認定被告有無
    犯罪之實體審判程序，關於羈押之要件，即無須經嚴格證明
    ，以經釋明得以自由證明為已足。
四、經查：被告因強盜案件，前經原審訊問被告後，認被告坦承
    起訴書所載犯行，且有證人紀建煒、謝宇珊、江家怡、曾鶴
    松及林秀琴等人之證述、相關通聯紀錄、監視器錄影檔案翻
    拍照片、汽車旅館錄音檔譯文等各項證據可佐，足認被告涉
    犯強盜罪之犯罪嫌疑重大。而被告乃經通緝到案，已有逃亡
    之事實；其雖辯稱：因搬遷而未收到開庭通知，但其已自承
    曾經母親通知遭到通緝之事實，卻仍未主動到原審法院或附
    近警局報到以撤銷通緝，反而是經員警至被告居所查緝到案
    ，有通緝到案之警詢筆錄存卷可查，益徵被告已有迴避審判
    之情由。且被告所涉上開犯罪，係最輕本刑有期徒刑5年以
    上之罪，重罪常伴隨有逃亡、滅證之高度可能，係趨吉避凶
    、脫免刑責、不甘受罰之基本人性，倘一般正常之人，依其
    合理判斷，可認為該犯重罪，嫌疑重大之人具有逃亡或滅證
    之相當或然率存在，即已該當「相當理由」之認定標準，不
    以達到充分可信或確定程度為必要。況當日原審僅以新臺幣
    5萬元為具保之金額，相較被告涉犯之強盜罪嫌，非屬過鉅
    ，然被告仍未能順利提出以供擔保，顯見被告已無足夠之資
    力再予交保；另就本案是否尚有其他共犯，尚須原審進行交
    互詰問證人等調查證據程序，是以原審視訴訟進行程度，認
    已有前揭「相當理由」情事，考量唯有繼續羈押始足以達保
    全被告到庭受審，而裁定羈押被告，經核並無違誤，抗告意
    旨上開所指並無理由。
五、綜上，原審斟酌卷內資料及其他一切情事，而諭知羈押被告
    ，所為目的與手段間之衡量並無違反比例原則，於法並無不
    合。抗告意旨執前詞指摘原裁定不當，為無理由，應予駁回
    。　　 
據上論斷，應依刑事訴訟法第412條，裁定如主文。
中　　華　　民　　國　　109 　年　　11　　月　　19　　日
                  刑事第十一庭  審判長法　官  周煙平
                                      法　官  吳炳桂
                                      法　官  陳俞伶
以上正本證明與原本無異。
不得再抗告。
                                      書記官  朱家麒
中　　華　　民　　國　　109 　年　　11　　月　　19　　日